【裁判字號】    90,訴,834
【裁判日期】    901005
【裁判案由】    槍砲彈藥刀械管制條例等
【裁判全文】
臺灣臺南地方法院刑事判決                            九十年度訴字第八三四號
    公  訴  人  臺灣台南地方法院檢察署檢察官
    被      告  乙○○
    指定辯護人  本院公設辯護人甲○○
右列被告因槍砲彈藥刀械管制條例等案件，經檢察官提起公訴 (九十年度營偵字第二
四七、二四八號)，本院判決如左：
    主  文
乙○○販賣第一級毒品，累犯，處有期徒刑拾貳年，扣案海洛英柒包（驗餘淨重參點
貳陸公克）沒收銷燬之；塑膠杓子伍支、空拉鍊袋參拾貳個沒收；販賣所得新台幣壹
萬伍仟元，沒收。如全部或一部不能沒收時，以其財產抵償之。又販賣第二級毒品，
累犯，處有期徒刑捌年，安非他命肆包（驗餘淨重拾貳點陸公克）沒收銷燬之；販賣
所得新台幣伍萬元，沒收。如全部或一部不能沒收時，以其財產抵償之。又未經許可
持有刀械，累犯，處有期徒刑參月，扣案武士刀貳把沒收。應執行有期徒刑貳拾年，
扣案海洛英柒包（驗餘淨重參點貳陸公克）、安非他命肆包（驗餘淨重拾貳點陸公克
）均沒收銷燬之，販賣所得新台幣陸萬伍仟元，沒收。如全部或一部不能沒收時，以
其財產抵償之；扣案塑膠杓子伍支、空拉鍊袋參拾貳個、武士刀貳把均沒收。
    事  實
一、乙○○曾於民國八十六年十一月間因賭博案件，經本院判處有期徒刑六月，於八
    十七年一月二十日執行完畢，猶不知悔改，復未經許可於八十九年十二月底，在
    台南市○○路小北夜市，以新台幣（下同）二百元購買武士刀二把，明知該等武
    士刀係管制之刀械，竟未經主管機關之許可而持有，嗣於九十年一月十九日下午
    十五許，在台南市○區○○街三十四號二樓之一，為警查獲，並扣得上開武士刀
    二把。
二、乙○○意圖營利，於九十年一月中旬某日以0000000000號行動電話聯
    絡，在台南市○○路、成功路口綽號「阿洲」者住處，販賣第一級毒品海洛因七
    包（毛重九．五公克）一萬五千元、第二級毒品安非他命六包（毛重十三．七公
    克）五萬元予丙○○，因安非他命品質有異而欠一兩八錢；嗣丙○○於同年月十
    八日晚上二十一時四十分許，在台南縣西港鄉○○村○○路二三三號旁中興釣蝦
    場為警查獲而供述上情，丙○○在警局乃以000000000號行動電話向乙
    ○○索取所欠之安非他命，而約見面，乙○○於同月十九日中午十三時許，依約
    抵台南市○○街○段九十二號時，為警查獲，並當場扣得海洛因一包（毛重０．
    三公克）、安非他命四包（毛重十三．九公克）；復經乙○○帶領，至台南市○
    ○路○段三三三巷五號永雅旅社一○六號房及台南市○區○○街三十四號二樓之
    一，查獲其所有安非他命吸管一支、濾嘴一支、吸管二支、塑膠杓子五支、葡萄
    糖一包、海洛因六包（毛重七．四公克）、空拉鍊袋三十二個。
三、案經台南縣警察局學甲分局報請臺灣臺南地方法院檢察署檢察官偵查起訴。
    理  由
一、訊據被告乙○○對於未經許可持有公告管制刀械武士刀二把之事實，於偵查及本
    院審理中均坦承不諱，扣案武士刀經台南縣警察局刀械鑑驗小組鑑定確屬槍砲藥
    刀械管制條例列管之刀械，有該小組工作紀錄表一紙附卷可憑，其自白核與事實
    相符，此部分事證明確。另訊據被告矢口否認有何販賣毒品之犯行，辯稱伊沒有
    賣毒品給丙○○，當天被查獲時係丙○○要向伊借一包安非他命云云。經查，右
    開事實，業據證人丙○○指證甚詳，審理時當庭指認購買海洛英、安非他命之賣
    主確係被告無誤。次查，證人丙○○供證被告僅因賣毒品而與之見面一次乙節，
    亦為被告所是認，互參被告於警訊時供稱：「（那為何會持數包〈肆包〉安非命
    前往與丙○○交易買賣？）是我朋友欠他拾捌包，我雞婆替拿給他的。」、「（
    你的朋友是誰？與他交情如何？丙○○呢？）是仙仔，交情不錯，與丙○○沒有
    交情。」等語，於偵查中則供稱並不認識丙○○等情（見九十年度營偵字第二四
    七號偵查卷第十七頁），依此，不論被告係不認識丙○○、抑或見一面、沒交情
    等等，被告均無理由干冒被查緝之危險，因一通電話而攜毒品在身，應丙○○要
    求而欲借予一包安非他命，故被告所辯查獲時係丙○○要向伊借一包安非他命之
    辯解，要屬無稽。被告與證人丙○○即無任何交情，證人丙○○斷無予以誣指之
    理，其供證應可憑信。此外，並有經警自被告身上及住處查扣之海洛英七包（驗
    餘淨重三．二六公克）、安非他命四包（驗餘淨重十二．六公克）、塑膠杓子五
    支、空拉鍊袋三十二個可證，上開海洛英、安非他命，經送驗確含有安非他命、
    海洛英成分，有法務部調查局九十年二月十四日000000000鑑定通知書
    、九十年八月十六日（９０）陸（一）字第九００四九九一四號檢驗通知書各一
    紙附卷可憑，又證人丙○○因購買毒品而留下被告行動電話號碼，而能與之聯絡
    ，亦有被告使用0000000000號行動電話通聯紀錄在卷可參，足堪認定
    被告確有販賣海洛英、安非他命之犯行無訛。又查毒品海洛英、安非他命因物稀
    價昂，取得不易，且為政府嚴予查緝取締之違禁物，而非法販賣毒品之刑責甚重
    ，是以非法販賣毒品者果無利可圖，衡情自無甘冒被查緝法辦之危險，而無端平
    價供應他人，至為顯然，堪認本件被告販入毒品海洛英、安非他命之價格，必較
    販出之價格低廉，或以同一價格而減少海洛英、安非他命之份量，而有從中賺取
    差額利潤圖利之意圖或事實，此應屬合理且不違背社會通常經驗之理性判斷，因
    之，被告有營利意圖，應可認定。故被告上開所辯，顯係事後卸責之詞，不足採
    信，其事證明確，犯行應足認定。
二、按海洛英、安非他命係毒品危害防制條例第二條所定之第一級、第二級毒品，不
    得施用、販賣。核被告乙○○所為，係犯毒品危害防制條例第四條第一項、第二
    項販賣第一級、第二級毒品罪、槍砲彈藥刀械管制條例第十四條第三項未經許可
    持有刀械罪（起訴書誤載槍砲彈藥刀械管制條例第十條第三項）。其持有海洛英
    、安非他命之低度行為，已為進而販賣之高度行為所吸收，不復另論。其所犯前
    開三罪，犯意各別，構成要件不同，應分論併罰。又被告曾因賭博案件，經本院
    判處有期徒刑六月，於八十七年一月二十日執行完畢，執行完畢，有台灣高等法
    院被告全國前案紀表在卷可查，其於五年內再犯本件有期徒刑以上之罪，為累犯
    ，依法加重其刑至二分之一，惟其中販賣第一級毒品罪之法定刑為死刑或無期徒
    刑，依法不得加重其刑，爰不加重其刑。再者，本件被告固販賣毒品海洛因，惟
    僅販賣一次及販賣數量不多，與坊間大盤販賣毒品者迥然不同，衡情若處以法定
    刑最低無期徒刑，在社會一般觀念尚屬情輕法重，足見被告犯罪情狀，顯堪憫恕
    ，爰依刑法第五十九條之規定，就販賣第一級毒品部分予以減輕其刑。爰審酌被
    告犯罪之動機、目的、手段、所造成危害、及其販賣毒品殘害他人身心健康至鉅
    ，並嚴重危害社會秩序，犯罪後尚無悔意等一切情狀，量處如主文所示之刑，並
    定應執行之刑，以資懲儆。扣案海洛英七包（驗餘淨重三．二六公克）、安非他
    命四包（驗餘淨重十二．六公克），應依毒品危害防制條例第十八條第一項前段
    之規定沒收銷燬之；另塑膠杓子五支、空拉鍊袋三十二個，為被告所有供犯罪所
    用之物，依毒品危害防制條例第十九條第一項之規定宣告沒收。被告販賣所得之
    六萬五千元，亦依同條項之規定宣告沒收。如全部或一部不能沒收時，以其財產
    抵償之。扣案之武士刀二把為違禁物，應依刑法第三十八條第一項第一款宣告沒
    收。另扣案施用安非他命吸管三支、濾嘴一支、葡萄糖一包係供施用毒品所用而
    非供販賣毒品之用，且非違禁物，爰不為沒收之諭知，附此敘明。
據上論斷，應依刑事訴訟法第二百九十九條第一項前段，毒品危害防制條例第四條第
一項、第二項、第十八條第一項前段、第十九條第一項，槍砲藥刀械管制條例第十四
條第三項，刑法第十一條前段、第四十七條、第五十九條、第五十一條第五款、第三
十八條第一項第一款，判決如主文。
本案經檢察官吳岳輝到庭執行職務
中    華    民    國      九十        年      十      月      五      日
                                  臺灣臺南地方法院刑事第二庭
                                          法  官  鍾  邦  久
右正本證明與原本無異。
如不服本判決，應於判決送達後十日內，向本院提出上訴狀。（應附繕本）
                                          書記官  吳  信  助
中    華    民    國      九十        年      十      月      八      日


司法院資訊處製作；財團法人民間司法改革基金會備份。
